【裁判字號】    97,交聲,2252
【裁判日期】    971013
【裁判案由】    違反道路交通管理處罰條例聲明異議
【裁判全文】
臺灣臺北地方法院交通事件裁定        97年度交聲字第2252號
原處分機關  臺北市交通事件裁決所
受  處分人  乙○○
上列受處分人因違反道路交通管理處罰條例案件，對於台北市交
通事件裁決所97年8月4日所為之處分（原處分：北市裁申字第裁
22 -C00000000號），聲明異議，本院裁定如下：
    主  文
異議駁回。
    理  由
一、異議意旨略以：異議人即受處分人乙○○於民國97年6月9日
    9時55分許，騎乘機車在臺北縣新店市○○路、寶中路口前
    左轉時，經警以伊違規左轉為由攔停舉發。惟伊當時原係行
    駛在中興路上，伊係到該路口對面之加油站待轉再行直行通
    過，並不是違規左轉，員警舉發違規事由有誤，自有不服。
    爰提起本件異議，請求撤銷原處分云云。
二、按汽車駕駛人轉彎時，不依標誌、標線、號誌指示者，處新
    臺幣600元以上1800元以下罰鍰；道路交通管理處罰條例第
    48條第1項第2款定有明文。又汽車駕駛人違反第48條規定者
    ，除依原條款處罰鍰外，並予記違規點數1點，道路交通管
    理處罰條例第63條第1項第1款亦有規定。
三、經查：本件異議人即受處分人於97年6月9日9時55分許，騎
    乘所有CIJ-631號機車經過臺北縣新店市○○路、寶中路口
    前違規左轉為警當場舉發後，異議人未依限到案，原處分機
    關乃以異議人違反道路交通管理處罰條例第48條第1項第2款
    裁處罰鍰新臺幣600元，並記違規點數1點，有臺北縣政府警
    察局北縣警交字第C00000000號舉發違反道路交通管理事件
    通知單、台北市交通事件裁決所97年8月4日北市裁申字第裁
    22-C00000000號違反道路交通管理事件裁決書等在卷可稽。
    異議人雖執上開情詞，辯稱員警舉發之情與事實不符，伊是
    先至路口對面加油站待轉再直行經過路口云云。惟經本院傳
    訊製單舉發之員警甲○○到庭證稱：「我站在寶中路上，要
    取締中興路違規左轉寶中路的車子，因為中興路不能左轉寶
    中路（庭呈編號(1)現場禁止左轉標誌照片一張），而且也不
    能從中興路待轉直接進入寶中路（庭呈編號(2)禁止直行左轉
    標誌照片一張），異議人當天是違規左轉，我就當場取締他
    ，他也有簽收舉發單。」、「（你確定他已經進入寶中路，
    你在寶中路取締他的嗎？）是的，他已經進入寶中路，我人
    就站在寶中路上。」等語（見本院97年10月9日訊問筆錄）
    ，並有證人甲○○於本院當庭所繪異議人現場行進方向暨其
    所站立取締位置圖1張及現場標誌照片2張在卷可佐。可知，
    本件乃舉發員警甲○○於執行勤務時親見異議人違規左轉，
    自不可能有誤認或事後誤記情事，其本於親自見聞異議人違
    規事實之確信，當場攔停舉發，當無違誤之處。又受處分人
    係違規逕自中興路左轉進入寶中路，有證人員警甲○○當庭
    所繪受處分人行進方向圖一張在卷可證，受處分人猶辯稱其
    係在路口對面之加油站待轉進入云云，即非事實；況該系爭
    路口亦不能自中興路逕自直行進入，有證人員警甲○○所提
    編號2照片一張在卷可稽（見本院卷第21頁），即使受處分
    人所辯為真，亦無解於其有本件違規之罰責事由。而員警與
    異議人並無怨隙，更不致故意纂詞虛捏誣指異議人違規，交
    通警員製單舉發違反道路交通管理處罰條例所列之違規行為
    ，係公務員基於職務上權力，依法就特定之具體事件所為具
    公法上效果之單方行政行為，基於公務員為公法上行為具有
    公信力之原則，該行政處分可被推定為真正。異議人憑片面
    空言，否認上揭違規事實，本院自難採信。從而，原處分機
    關據此認為異議人有違規左轉之違規事實，依首開法條規定
    ，並審酌異議人違規情節，裁處罰鍰600元，並記違規點數1
    點，核無違誤，量罰亦甚妥適，應予維持，本件異議為無理
    由，應予駁回。
三、據上論斷，應依道路交通案件處理辦法第18條裁定如主文。
中    華    民    國    97    年    10    月    13    日
                              交通法庭法  官  孫惠琳
以上正本證明與原本無異
如不服本裁定應於送達後5日內向本院提出抗告狀
                                      書記官  郭錦賢
中    華    民    國    97    年    10    月    13    日


司法院資訊處製作；財團法人民間司法改革基金會備份。
